# 请教陈版，非专利技术摊销

提问人：心海拂清 风 时间：2022-11-28 20:55:44
A医药公司 2022 年 3 月拿到产品批件，该批件对应的非专利技术研发成本为 6000 万元，预计摊销年限为 10 年，3-5月生产了产品， 10 月卖出一批，因生产受销售订单影响，不一定持续生产会中断，1-2月未生产，6-10月未生产产品。问题：我的处理是生产时候该无形资产摊销计入产品成本存货中，出售时去匹配收入，未生产的时候类似于停工计入管理费用？这样处理是否恰当？另一种观点认为实务不好区分，直接计入管理费用简单可操作，陈版您怎么看，谢谢！

回答人：chenyiwei
可以这样处理。
若能合理估计摊销期限内的预计产量，则按产量法摊销理论上最合理。如果用产量法不可行，则按照主帖中的处理方式，“生产时候该无形资产摊销计入产品成本存货中，出售时去匹配收入，未生产的时候类似于停工计入管理费用”。